# 请教陈版主，控股子公司有外币报表折算差额，目公司按照权益法如何调整长投

提问人：4927129 时间：2015-06-04 19:57:51
请教陈版主，控股子公司有外币报表折算差额，目公司按照权益法如何调整长投

回答人：chenyiwei
在合并报表层面，对子公司的外币报表折算差额应作为其他综合收益，并按照母公司对该子公司的股权比例分别确定归属于母公司股东和少数股东的份额。对归属于少数股东的份额最终形成少数股东权益。

提问人：lxch119 时间：2015-06-05 11:32:07
A公司和B公司合资成立C公司，双方约定A占比60%，B占比40%，B公司要求年回报率不低于10%。超过部分，再按照比例分配。 A公司合并C公司,但是合并报表层面又不希望把B公司的股权作为负债列示。 请问：陈版主，合作条款该如何设计，既保证A公司合并C公司，同时B公司的投资作为少数股东权益列示？

回答人：chenyiwei
这样的难度比较大，建议分析一下现有的将永续债、优先股认定为权益工具的案例，参照其条款设计。

提问人：4927129 时间：2015-06-06 18:24:53
请问合并报表具体分录是如何编制：是按照模拟权益法：借：长期股权投资 贷：其他综合收益 确认少数股东权益时，借：少数股东损益（子公司报表外币折算差额余额*少数股权比例） 贷：少数股东权益

回答人：chenyiwei
前一笔分录无重大问题。确认少数股东权益时：借：归属于少数股东的其他综合收益，贷：少数股东权益。

提问人：zengfengxia 时间：2015-06-08 10:49:58
请教陈版，有限合伙人企业GP和LP分别以其出资金额分配利润或承担亏损，根据合伙协议，门槛收益为8%，超过门槛收益的部分由GP和LP二八分成，GP不保证LP的收益。合伙企业成立决策委员会，LP派出代表并拥有一票否决权。合伙协议约定，合伙企业经营期间内获得的每一笔可分配资金应当在 30 日内按约定的顺序分配（先本金，再门槛收益，再二八分成）。 1 、GP是否可以合并报表（假设不属于投资性主体）？ 2 、若不能合并报表，合伙企业对LP的出资应当是作为权益列报还是作为负债？按照CAS37第 10 条，企业不能无条件避免以交付现金或其他金融资产来履行合同义务，应当符合负债的定义，但如何考虑CAS第 17 条的三个特征？一旦出现某种情况则触发分配义务，但合伙企业并未清算，LP的出资类别分配顺序也未优先于GP,这种情况下，能否将其分类为权益？

回答人：chenyiwei
1 、主要取决于GP在合伙企业中持有权益和分得资本性收益的比例。 2 、此类情况下合伙企业自身报表中应将LP的出资确认为权益。
主要还是基于十六条和十八条，而不是十七条。

提问人：zengfengxia 时间：2015-06-08 21:33:26
谢谢陈版， 1 、楼上的案例中GP持有权益份额在 1 至2%，主要是超出门槛收益后的二八分成，累积收益不会超过基金收益的30%，比例不高，未享有基金的绝大部分收益，而且并未能控制投资决策委员会，是不是不应当并表？ 2 、这里的LP持有份额属于可回售工具而不是其他金融负债，可回售工具和一般金融负债的区别是什么，除了指南里面举例的合伙人入股合同和出资人对被投资方的财务资助以外，还有没有其他案例？ 3 、对于楼上的案例，LP的持有可回售工具，若合伙协议约定，优先获取8%的门槛收益，此时是不是可以将LP的出资认定为非最次级，从而将其分类为负债？

回答人：chenyiwei
1 、不应并表。 2 、其实最普通的可回售工具是开放式基金份额，符合金融负债定义但在基金本身报表上列报为权益。 3 、是。